臺灣彰化地方法院刑事判決
111年度易字第1063號
公  訴  人  臺灣彰化地方檢察署檢察官
被      告  郭坤鍾




上列被告因竊盜案件，經檢察官提起公訴（111年度偵字第 1091
0號、第11454號），本院判決如下：
   主    文
郭坤鍾犯侵入住宅竊盜罪，累犯，處有期徒刑柒月。又犯竊盜罪
，累犯，處有期徒刑參月，如易科罰金，以新臺幣壹仟元折算壹
日。
未扣案之犯罪所得即附表編號1至2所示之應沒收物品名稱欄所示
之物，均沒收，於全部或一部不能沒收或不宜執行沒收時，追徵
其價額。
    犯罪事實
一、郭坤鍾前因不能安全駕駛及竊盜案件，經臺灣苗栗地方法院
    以104年度易字第538號判決判處有期徒刑7月、6月確定；又
    因竊盜案件，經臺灣臺北地方法院以108年度易字第1153號
    判處有期徒刑7月確定；經臺灣屏東地方法院以108年度簡字
    第1425號、1969號分別判處有期徒刑3月確定，嗣定應執行
    有期徒刑5月確定；經臺灣嘉義地方法院以109年度嘉簡字第
    552號判決判處有期徒刑4月確定，經接續執行後，於民國11
    0年5月16日執行完畢。詎仍不知悔改，意圖為自己不法所有
    ，基於竊盜之犯意，為下列犯行：
  ㈠於110年12月30日8時55分至9時3分許，騎乘腳踏車至黃文泮
    位於彰化縣○○市○○路000巷00號住處內，徒手竊取黃文泮管
    領、放置於客廳矮櫃桌上之手機1支(黑色I PHONE 7及零錢
    約新臺幣(下同)100多元(金額不詳)，得手後即騎乘腳踏車
    離去。嗣黃文泮發覺財物遭竊報警處理，經警調閱監視器畫
    面而循線查獲。
  ㈡於111年1月8日9時40分許，在陳素珍經營、址設彰化市○○街0
    0號純滴雞精店內，趁陳素珍不注意之際，徒手竊取陳素珍
    所有、放置在桌上之手機1支(三星A50)，得手後即騎乘腳踏
    車離去。嗣陳素珍發覺財物遭竊報警處理，經警調閱監視器
    畫面而循線查獲。
二、案經陳素珍訴由彰化縣警察局彰化分局報請臺灣彰化地方檢
    察署檢察官偵查後起訴。
　　 理    由
壹、證據能力
　　本院認定事實所引用之下列各項供述及非供述證據，經檢察
    官、被告郭坤鍾於本院審理時對各項證據資料等證據，就證
    據能力均未表示爭執，且迄言詞辯論終結前並未聲明異議，
    本院審酌下列各項證據方法之作成情況，並無違法不當之形
    ，且與本案具有關連性，應認以之作為證據應屬適當而均有
    證據能力。
貳、實體部分
一、上揭事實，被告郭坤鐘於本院準備程序中及審理中均自白不
    諱，核與被害人黃文泮，陳素珍等於警詢指述情節相符，且
    有監視錄影畫面擷圖附卷可稽。綜上所述，本件事證明確，
    被告前開犯行均堪予認定，應予依法論科。
二、核被告郭坤鐘就事實欄一㈠所為，係犯刑法第321條第1項第1
    款之侵入住宅竊盜罪。又就被告就事實欄一㈡所為，係犯刑
    法第320條第1項普通竊盜罪。被告就上開二次竊盜犯行，犯
    意各別，行為互異，應分論併罰。
三、郭坤鍾前因不能安全駕駛及竊盜案件，經臺灣苗栗地方法院
    以104年度易字第538號判決判處有期徒刑7月、6月確定；又
    因竊盜案件，經臺灣臺北地方法院以108年度易字第1153號
    判處有期徒刑7月確定；經臺灣屏東地方法院以108年度簡字
    第1425號、1969號分別判處有期徒刑3月確定，嗣定應執行
    有期徒刑5月確定；經臺灣嘉義地方法院以109年度嘉簡字第
    552號判決判處有期徒刑4月確定，經接續執行後，於民國11
    0年5月16日執行完畢，有臺灣高等法院被告前案紀錄表在卷
    可查，其受有期徒刑之執行完畢後，5年內故意再犯本案有
    期徒刑以上之罪，為累犯，依司法院釋字第775號解釋意旨
    ，足見其對刑罰反應力薄弱，認本案依累犯規定對被告加重
    其刑，並無其所受刑罰超過所應負擔罪責而致其人身自由因
    此遭受過苛之侵害情事，認有依刑法第47條第1項之規定加
    重其刑之必要。
四、爰審酌被告郭坤鐘漠視法紀，恣意竊取他人財物，實不足取
    ，考量其智識程度、生活狀況、犯罪手段、犯罪目的、動機
    及竊得財物之價值等一切情狀，分別量處如主文所示之刑，
    並就普通竊盜罪部分，諭知易科罰金之折算標準，以示儆懲
    。
五、沒收部分：
   至於被告郭坤鐘竊取黃文泮所有之行動電話手機（i phone  
    7)壹具及現金100多元（依卷內事證，無法確定正確數額，
   為被告有利認定為100元），以及陳素珍所有之行動電話機壹
   具（三星A50），然該等物品既屬本案被告犯罪所得，且具相
   當財產價值，既未經扣案，亦未能證明業已滅失，仍應依刑
   法第38條之1第1項前段、第3項，宣告沒收，並於全部或一部
   不能沒收或不宜執行沒收時，追徵其價額。
據上論斷，應依刑事訴訟法第299條第1項前段，刑法第321條第1
項第1款、刑法第320條第1項，第47條第1項、第41條第1項前段
、第38條之1第1項、第3項，刑法施行法第1條之1 第1項、判決
如主文。
本案經檢察官高如應提起公訴，檢察官張嘉宏到庭執行職務。
中　　華　　民　　國　　111 　年　　12　　月　　5 　　日
                  刑事第五庭   法      官  鮑慧忠
以上正本證明與原本無異。
如不服本判決應於收受判決後20日內向本院提出上訴書狀，並應
敘述具體理由。其未敘述上訴理由者，應於上訴期間屆滿後20日
內向本院補提理由書( 均須按他造當事人之人數附繕本) 「切勿
逕送上級法院」。
中　　華　　民　　國　　111 　年　　12　　月　　5 　　日
                               書  記  官  羅婉嘉

附表　　　　　　　　　　　　　　　　
編            號 被      害     人 應没收物品名稱 1 黃文泮 行動電話機壹具（i phone 型號7）及現金100元  2 陳素珍 行動電話壹具（三星A50） 


參考法條
中華民國刑法第320條
意圖為自己或第三人不法之所有，而竊取他人之動產者，為竊盜
罪，處5年以下有期徒刑、拘役或50萬元以下罰金。
意圖為自己或第三人不法之利益，而竊佔他人之不動產者，依前
項之規定處斷。
前二項之未遂犯罰之。
中華民國刑法第321條第1項
犯竊盜罪而有下列情形之一者，處6月以上、5年以下有期徒刑，
得併科新臺幣10萬元以下罰金：
一、侵入住宅或有人居住之建築物、船艦或隱匿其內而犯之者。
二、毀越門扇、牆垣或其他安全設備而犯之者。
三、攜帶兇器而犯之者。
四、結夥三人以上而犯之者。
五、乘火災、水災或其他災害之際而犯之者。
六、在車站、埠頭、航空站或其他供水、陸、空公眾運輸之舟、
    車、航空機內而犯之者。